【裁判字號】    92,上訴,1772
【裁判日期】    920710
【裁判案由】    竊盜
【裁判全文】
臺灣高等法院刑事判決                          九十二年度上訴字第一七七二號
    上  訴  人  臺灣桃園地方法院檢察署檢察官
    被      告  乙○○
右上訴人因被告竊盜案件，不服臺灣桃園地方法院九十一年度易字第二二四八號，中
華民國九十二年三月三十日第一審判決（起訴案號：臺灣桃園地方法院檢察署九十一
年度偵字第一九三五七號及移送併辦：臺灣板橋地方法院檢察署九十二年度偵字第七
八五三號、八五七○號、臺灣桃園地方法院檢察署九十二年度偵字第四六七六號），
提起上訴，本院判決如左：
    主  文
原判決撤銷。乙○○連續攜帶兇器竊盜，累犯，處有期徒刑壹年陸月。
扣案如附表一、二、三所示之物及未扣案機車鑰匙肆支均沒收。
    事  實
一、乙○○曾因轉讓禁藥、非法吸用化學合成麻醉藥品、竊盜等罪，於民國（下同）
    八十六年八月六日經台灣板橋地方法院判處有期徒刑一年四月、六月、四月，應
    執行有期徒刑二年。嗣執行中於八十八年三月九日假釋出獄，迄八十八年四月二
    十二日期滿假釋未經撤銷，所處徒刑以已執行完畢論。尚不知悔改，復意圖基於
    為自己不法所有之概括犯意，(一)於九十一年十月十五日凌晨零時三十分許，在桃
    園縣龜山鄉○○○路一０四號前，持其所有之機車鑰匙五支經逐支試用後而以其
    中一支竊取停放該處屬丁○○所有之ＬＬ六－二九五號、三陽牌、二００二年份
    、一四九ＣＣ機車一輛，得手後供己代步之用。嗣九十一年十月二十三日下午四
    時三十分許，其在桃園縣龜山鄉○○○路二二四號前為警查獲，當場並扣得如附
    表一所示行竊用之機車鑰匙一支。(二)又於九十一年十二月八日下午五時許，踰越
    桃園縣龜山鄉長庚村四十八號一樓丙○○住處之窗戶後侵入其內，竊取皮夾一個
    （內有台北銀行及安泰銀行之信用卡各一張）、電腦及印表機各一台、金牌一面
    及手提袋一只，得手後據為己有，且隨即以上開竊得之台北銀行信用卡，於同日
    晚上九時二分、九時十分許及同日晚上十時二十二分許、十時二十四分許，分別
    在桃園縣龜山鄉○○○路一四○號「諾貝爾眼鏡行」內及台北縣新莊市○○路一
    二五號「名勁有限公司」內，冒用「丙○○」名義購買三千二百元、七千三百元
    眼鏡各一付及三千一百四十元、一千九百元之衣服各一件，並皆於簽帳單上偽造
    「丙○○」署名，持以交付該眼鏡行及服飾店之人員而行使，均足以生損害於「
    丙○○」；又於同日晚上十時三十五分許，在台北縣新莊市○○路一八四號一樓
    「寶島鐘錶公司」欲購物，惟經結帳人員發覺有異而未遂。(三)又於九十二年二月
    二十六日凌晨二時許，在桃園縣龜山鄉○○○路一二八巷十五號地下室，以其所
    有客觀上具危險性、可供兇器使用之扳手一支，撬開黃能恩所有之車號六Ｇ─五
    三二三號自用小客車之電門鎖後，再以自備之鑰匙一支竊取該車並留供已用；(四)
    旋又於同日凌晨四時許，駕駛上開竊得之自用小客車，至台北縣板橋市○○路旁
    ，以同上之扳手，竊取許金城所有車號ＩＫ─二七六六號自用小客車之車牌二面
    ，並將之懸掛於上開竊得之自用小客車上，嗣於九十二年三月一日下午五時許，
    在桃園縣龜山鄉樂善村第三公墓產業道路上為警查獲，並扣得如附表二所示之扳
    手及鑰匙各一支。(五)乙○○復承前意圖為自己不法所有之概括犯意於九十二年三
    月二十日二十一時許，在桃園縣龜山鄉○○街八一巷一號地下停車場，以自備之
    客觀上具危險性、可供兇器使用之Ｔ型扳手撬開李露娟所有車號ＨＥ─八三○八
    號自用小客車門，竊取車內財物（駕照、行照、存摺、金融卡、信用卡）；(六)復
    於同年月二十一日凌晨三時許，在臺北縣樹林市○○街二一九巷二十三號前，以
    自備之鑰匙竊取黃文宏所有車號七Ｋ─六六四七號自用小客車，得手後，供代步
    之用，嗣於同月二十二日二十一時三十分許，在臺北縣新莊市○○路四八三巷底
    為警查獲，並扣得如附表三所示之犯案用工具，經移送台灣板橋地方法院檢察署
    偵辦，經命限制住居，仍不知悔改，(七)復基於同前竊盜之概括犯意，於同年四月
    七日一時許，在臺北縣板橋市○○街八七巷一七號前，持自備鑰匙再行竊取甲○○所有車號ＧＢ─三○二二號之自用小客車得逞，迄於當日七時三十分許，在臺
    北縣板橋市○○路○段三○五號前為警查獲。
二、案經台北市政府警察局信義分局報請台灣桃園地方法院檢察署檢察官偵查起訴並
    經台灣板橋地方法院檢察署移送本院併辦。
    理  由
一、右揭事實欄一、(一)所載之犯罪事實，業據被告乙○○於警訊、偵查及原審審理時
    ，供承不諱，且該輛機車係屬丁○○所有而於九十一年十月十五日在上址前失竊
    等情，亦據被害人丁○○於警訊述明，此外，並有贓物領據一紙、車輛車牌失竊
    作業－查獲車輛認可資料一份在卷及機車鑰匙一支扣案可稽，稽此，足見被告之
    自白屬實，據而足徵其有前開犯行，灼然無疑。又事實欄一、(二)至(七)所示之犯罪
    事實亦據被告於警、偵訊時坦承不諱，並經被害人丙○○、許金城、李露娟、黃
    文宏、甲○○指訴綦詳，復有贓物認領保管單五紙及車輛竊盜、車牌失竊資料個
    別查詢報二紙、台北銀行信用卡消費金融部信用卡遺失被冒用消費明細表及簽帳
    單附卷可稽及如附表二、三所示之犯案工具一批扣案可資佐證。是本件事證已明
    ，被告犯行洵堪認定，應依法論科。
二、核被告乙○○所為，就事實欄一、(一)所載部分係犯刑法第三百二十條第一項之普
    通竊盜罪；就事實欄一、(二)所載部分係犯刑法第三百二十一條第一項第二款加重
    竊盜罪、第二百十條偽造私文書、第二百十六條行使偽造私文書及第三百三十九
    條第三項、第一項詐欺取財既遂及未遂罪；就事實欄一、(三)、(四)、(五)部分均係犯
    刑法第三百二十一條第三款之加重竊盜罪；就事實欄一、(六)、(七)部分均係犯刑法
    第三百二十條第一項之普通竊盜罪。又移送本院併辦事實欄一、(二)至(七)部分（臺
    灣板橋地方法院檢察署九十二年度偵字第七八五三號、八五七○號、臺灣桃園地
    方法院檢察署九十二年度偵字第四六七六號）與起訴之竊盜部分有連續犯之裁判
    上一罪關係，應為起訴效力所及，本院自亦得併予審理。而被告所犯事實欄一、
    (二)之部分，其中被告於「寶島鐘錶公司」之犯行，係為圖自己不法所有冒「丙○○」名義欲持卡詐購財物，僅因結帳人員識破而不遂，應論以刑法第三百三十九
    條第三項、第一項之詐欺取財未遂罪。又被告偽造丙○○署押之犯行，為偽造私
    文書之階段行為，且為其完成偽造簽帳單後持以行使之行使偽造私文書之高度行
    為所吸收，不另論罪；被告九十一年十二月八日二十一時於諾貝爾眼鏡行二次詐
    購財物之行為，係同一犯意下之二次舉動，應論以一接續行為；其於同日二十二
    時於名勁有限公司二次詐購財物之行為，亦係同一犯意下之數舉動，亦應論以一
    接續行為。被告先後二次接續詐欺取財、一次詐欺未遂、多次行使偽造私文書之
    犯行，各均時間緊接，犯罪構成要件相同，顯係基於概括犯意為之，應各依連續
    犯之規定論以一連續詐欺取財既遂罪、連續行使偽造私文書罪，並各依法加重其
    刑。被告竊取丙○○之信用卡再持用被害人之信用卡以詐購財物，並於特約商店
    列印之消費簽帳單上偽簽並行使，其所犯加重竊盜罪、連續行使偽造私文書、連
    續詐欺取財既遂罪間，有方法、結果之牽連關係，應依刑法第五十五條之規定，
    從一重之加重竊盜罪處斷。被告如事實欄一所載之先後多次竊盜犯行，時間緊密
    ，犯罪構成要件相同，顯係基於概括犯意為之，為連續犯，應依刑法第五十六條
    規定，以加重竊盜一罪論，並加重其刑。又查被告曾有如事實欄所載之犯罪科刑
    執行情形，有本院被告全國前案紀錄表一份附卷可佐，其受有期徒刑執行完畢後
    ，於五年內再犯有期徒刑以上之本罪，為累犯，應依法加重其刑。
三、原審對被告予以論罪科刑，固非無見，惟就前開檢察官移送本院併辦之犯罪事實
    部分，原審未及併予審究，容有未洽，檢察官上訴執此指摘原判決不當，為有理
    由，原判決既有可議而無可維持，自應予以撤銷改判。爰審酌被告犯罪動機、目
    的、手段、竊取財物之價值，已有竊盜前科並受刑罰之執行完畢，又因另涉竊嫌
    經起訴在案，詎未能記取教訓，澈改前愆，竟故態復萌貪圖非份財物，再為多件
    竊行，惡性甚重，危害社會治安甚巨，及其事後坦認犯行，態度尚佳等情狀，量
    處如主文第二項所示之刑。又如附表一、二、三所示之物均係被告供竊盜犯罪所
    用之物，應依刑法第三十八條第一項第二款規定，宣告沒收。另被告於為事實欄
    一、(一)所示之竊盜犯行時，坦承另有未扣案之機車鑰匙四支於行竊之際經逐支試
    用，堪認亦屬供竊盜犯罪所用之物，該四支未扣案之機車鑰匙既無證據證明已經
    滅失，又均屬被告所有，爰依刑法第三十八條第一項第二款規定，應宣告沒收。
四、被告經合法傳喚，無正當理由不到庭，爰不待其陳述，逕行判決之。
據上論斷，應依刑事訴訟法第三百六十九條第一項前段、第三百七十一條、第三百六
十四條、第二百九十九條第一項前段，刑法第五十六條、第三百二十一條第一項第三
款、第四十七條、第三十八條第一項第二款，罰金罰鍰提高標準條例第一條前段，判
決如主文。
本案經檢察官林炳雄到庭執行職務。
中      華      民      國    九十二    年      七      月      十      日
                              台灣高等法院刑事第十二庭
                                    審判長法  官  陳  志  洋
                                          法  官  陳  博  志
                                          法  官  沈  宜  生
右正本證明與原本無異。
不得上訴。
                                          書記官  蔡  佩  珊
中      華      民      國    九十二    年      七      月     十四     日
附錄：本案論罪科刑法條全文
中華民國刑法第三百二十一條
犯竊盜罪而有左列情形之一者，處六月以上、五年以下有期徒刑：
一  於夜間侵入住宅或有人居住之建築物、船艦或隱匿其內而犯之者。
二  毀越門扇、牆垣或其他安全設備而犯之者。
三  攜帶兇器而犯之者。
四  結夥三人以上而犯之者。
五  乘火災、水災或其他災害之際而犯之者。
六  在車站或埠頭而犯之者。
前項之未遂犯罰之。
附表一：
機車鑰匙一支
附表二：
自制扳手二支、鑰匙一支。
附表三：
鉗子六支、一字型起子一支、電磨器一組、十字型起子一支、電動起子一組、鎖匙二
支、手電筒一支、開鎖工具三支、手套一副、延長線一副。


司法院資訊處製作；財團法人民間司法改革基金會備份。
